臺灣新竹地方法院民事裁定  
110年度家財訴字第30號
                                   110年度家繼訴字第33號
原      告  巫林英幸（已歿）  


訴訟代理人  路春鴻律師
複代理人    葉文海  
被      告  巫翼龍  

            巫金龍  




            巫權峰  

            巫媚娜  


上列當事人間夫妻剩餘財產分配事件，本院裁定如下：
    主  文
一、原告之訴駁回。
二、訴訟費用由原告負擔。
    理  由
一、按當事人死亡者，訴訟程序在有繼承人、遺產管理人或其他
    依法令應續行訴訟之人承受其訴訟以前當然停止，但於有訴
    訟代理人時不適用之，民事訴訟法第168條、第173條定有明
    文。又「訴訟代理權，不因本人死亡、破產或訴訟能力喪失
    而消滅。」，同法第73條前段亦規定甚明。本件原告於民國
    110年5月26日起訴時，既已委任路春鴻律師為訴訟代理人，
    雖原告嗣於111年6月5日死亡，此有原告代理人所提出之納
    稅人申報國稅通知書在卷可稽，並有原告之戶籍資料可稽，
    固堪憑認，然斯時路春鴻律師之訴訟代理權並未消滅，則揆
    諸前開規定，本件訴訟尚無因原告死亡而有停止之必要，合
    先敘明。
二、次按原告之訴，有起訴不合程式或不備其他要件者，法院應
    以裁定駁回之，但其情形可以補正者，審判長應定期間先命
    補正，民事訴訟法第249條第1項第6款亦定有明文。上開規
    定於家事訴訟事件準用之，家事事件法第51條定有明文。次
    按當事人死亡時，當事人能力即行喪失，訴訟進行中當事人
    死亡時，如其為訴訟標的之法律關係得繼承者，法律為便宜
    計，固認中斷之制度，使其繼承人承受訴訟，以免另行開始
    訴訟，而將已行之訴訟程序作廢，然其為訴訟標的之法律關
    係不得繼承者，除有使他人承受訴訟或使訴訟當然終結之特
    別規定外，仍不能不認為訴訟要件之欠缺(最高法院29年渝
    上字第1572號裁判參照)。
三、本件原告主張伊為被繼承人巫營昌之配偶，被告等4人則為
    伊與巫營昌之子女，被繼承人巫營昌於109年8月10日去世時
    即繼承開始時遺有如家事起訴狀附表所示之遺產（下稱系爭
    遺產），乃訴請被告對於被繼承人巫營昌之遺產、請求夫妻
    剩餘財產分配、併請求裁判分割系爭遺產等語。惟查本件原
    告起訴後於111年6月5日死亡，被告等4人為其法定繼承人，
    有原告之戶籍資料及繼承系統表在卷可佐（參見本院卷第11
    頁），而查本件原告對被告等4人起訴請求剩餘財產分配差
    額及遺產分割，因原告於起訴後死亡，被告等4人為其第一
    順位繼承人，則被告等4人本應依法承受原告之訴訟，然被
    告等4人承受訴訟後，將使本件訴訟原、被告歸為同一，權
    利義務生混同之效果，致失其民事訴訟當事人對立性之本質
    。從而，本件自不得由被告等4人承受原告之訴訟，是揆諸
    首揭最高法院裁判之意旨，應認原告之訴其訴訟要件有所欠
    缺，且此不合法之情形復無從命為補正，則依上開法律之規
    定，原告之訴應予駁回。
四、依家事事件法第51條，民事訴訟法第249條第1項第6款、第9
    5條、第78條、裁定如主文。
中　　華　　民　　國　　111 　年　　12　　月　　8 　　日
               家事法庭  法　　　官  林建鼎 
以上正本係照原本作成。
如對本裁定抗告，須於裁定送達後10日之不變期間內，向本院提
出抗告狀（需附繕本），並繳納抗告費新臺幣1,000元。
中　　華　　民　　國　　111 　年　　12　　月　　8 　　日
                         書　記　官　林毓青